【裁判字號】    95,台上,3437
【裁判日期】    950622
【裁判案由】    偽造文書等罪
【裁判全文】
最高法院刑事判決            九十五年度台上字第三四三七號
    上  訴  人  銘星企業股份有限公司
                              .
    代  表  人  周峻墩會計師
                              .
                              送達代收人  張衛航律師
    自訴代理人  陳益盛律師
                盧立仁律師
                張衛航律師
    被      告  甲  ○
                        號8樓.
                乙○○
                        巷1號.
上列上訴人因自訴被告等偽造文書等罪案件，不服台灣高等法院
花蓮分院中華民國九十五年三月二十四日第二審判決（九十四年
度上訴字第一五０號，自訴案號：台灣花蓮地方法院九十二年度
自字第四十一號），提起上訴，本院判決如下：
    主  文
上訴駁回。
    理  由
一、被告甲○被訴犯行使偽造私文書罪嫌部分：
按刑事訴訟法第三百七十七條規定，上訴於第三審法院，非以判
決違背法令為理由，不得為之。是提起第三審上訴，應以原判決
違背法令為理由，係屬法定要件。如果上訴理由狀並未依據卷內
訴訟資料，具體指摘原判決不適用何種法則或如何適用不當，或
所指摘原判決違法情事，顯與法律規定得為第三審上訴理由之違
法情形，不相適合時，均應認其上訴為違背法律上之程式，予以
駁回。本件原判決維持第一審諭知被告甲○無罪之判決，駁回上
訴人銘星企業股份有限公司在第二審之上訴。已詳敘認定之依據
及憑以認定之理由，並對被告甲○以銘星企業股份有限公司董事
長名義發函給銘星大樓承租戶之行為，如何難謂有違法性，依據
卷內資料予以說明，從形式上觀察，原判決並無任何違背法令之
處。上訴意旨置原判決之論敘於不顧，仍執陳詞為事實上之爭辯
，並對原審採證認事之職權行使，任意指摘，難謂已符合首揭法
定上訴要件，其上訴違背法律上之程式，應予駁回。
二、被告甲○被訴犯背信罪及與被告乙○○被訴犯使公務員登載
不實罪嫌部分：
按刑事訴訟法第三百七十六條所列各罪之案件，經第二審判決者
，不得上訴於第三審法院，為該法條所明定。上訴人自訴被告甲
○、乙○○犯刑法第二百十四條之使公務員登載不實罪、同法第
三百四十二條第一項之背信罪嫌部分，分別核屬刑事訴訟法第三
百七十六條第一款、第五款之案件。依首開說明，既經第二審法
院判決，自不得上訴於第三審法院，上訴人猶提起上訴，顯為法
所不許，均應予駁回。
三、上訴意旨指摘原判決未論被告甲○盜用印章及竊佔罪部分：
按未經高等法院為第二審或第一審判決之案件，不得上訴於最高
法院，觀之刑事訴訟法第三百七十五條第一項規定甚明。上訴意
旨指摘原判決未論被告甲○犯刑法第二百十七條第二項之盜用印
章罪及同法第三百二十條第二項之竊佔罪部分，既均未經原審判
決，且分別核屬刑事訴訟法第三百七十六條第一款、第二款之案
件，自不得上訴於本院，此部分上訴亦不合法，應予駁回。
據上論結，應依刑事訴訟法第三百九十五條前段，判決如主文。
中    華    民    國  九十五  年    六    月  二十二  日
                      最高法院刑事第三庭
                          審判長法官  謝  家  鶴
                                法官  花  滿  堂
                                法官  陳  世  淙
                                法官  洪  佳  濱
                                法官  黃  一  鑫
      本件正本證明與原本無異
                                      書  記  官
中    華    民    國  九十五  年    六    月   三十   日
                                                    ｍ


司法院資訊處製作；財團法人民間司法改革基金會備份。
